408Edepot - Archives communales déposées de Pesmes
Archives Départementales de la Haute-Saône
- ARCHIVES ANCIENNES
  - CULTES-INSTRUCTION PUBLIQUE-ASSISTANCE PUBLIQUE
    - Capucins de Pesmes. Confirmation par le roi Louis XV des privilèges des Carmes du royaume. Déclaration du Roi concernant la forme à observer pour la tenue des registres de baptêmes, mariages, sépultures, noviciats, professions. Déclaration du Roi concernant la constitution Unigenitus. Permissi
      BAUME (de la); BAUME (Jeanne Baptiste de la); EDUARD (frère); SAINT LAZARE; SAINT SERAPHIN
      Couvent des CAPUCINS de Pesmes
    - Ermitage de Pesmes. -Nomination de frère Macaire, à la charge de supérieur de l'ermitage de Pesmes. Fabrique de l'église paroissiale. -Comptes des recettes et des dépenses. Rente faite à la fabrique par mademoiselle de Résie, pour le soulagement des pauvres. Réparations aux charniers et vitres de l'église. Achats d'ornements. Dépenses pour le luminaire. 76 pièces papier., 1744-1778; 408 Edepot 109; GG14
      EDIFICE CULTUEL; VIE RELIGIEUSE
      MACAIRE (frère)
    - Fabrique. Procès intenté à l'officialité de Besançon, à la requête des fabriciens de l'église paroissiale de Pesmes, contre Claude Antoine Baudran, prêtre familier et sacristain de ladite église, accusé d'avoir détourné à son profit, une grande partie des ornements de la dite église. 160 pièces papier., 1783; 408 Edepot 110; GG15
    - Epidémies. Lettres de la cour du Parlement de Dole aux officiers municipaux de la ville de Pesmes, par lesquelles elle les informes de la peste qui règne à Traves et ailleurs, et leur prescrit des mesures pour éviter l'invasion de l'épidémie. Epidémie à Pesmes en 1772, dans laquelle périssent cent habitants. Etats des produits des fonds consacré au soulagement des pauvres malades de la paroisse (1776-1784). 10 pièces papier., 1772-1784; 408 Edepot 111; GG16
      EPIDEMIE
    - Fabrique. Registre des mandements tirés sur la fabrique (1782-an III); à la suite, enregistrement des lois et décrets (1792-an III). 1 registre., 408 Edepot 110bi; GG15bis
      REGISTRE
  - DOCUMENTS D'ORIGINE PRIVEE
    - Papiers appartenant à la famille la Baume-Montrevel. Enregistrement des consentements que le marquis de la Baume-Montrevel, baron et seigneur de Pesmes, donnait aux sujets, de la terre d'acquérir, échanger et aliéner des immeubles. 129 feuillets papier., 1737-1782; 408 Edepot 112; II1
    - Papiers appartenant au marquis de Choiseul. Consentements aux acquisitions, ventes et échanges faits par les sujets de la terre de Pesmes, donnés par le sieur Cornet, fondé de pouvoir du marquis de Choiseul, seigneur de Pesmes. Baux, comptes, procurations. Marchés avec ses gens de service. Dénombrement des biens qu'il possède sur le territoire de Pesmes. 145 pièces papier, 2 sceaux., 1577-1790; 408 Edepot 113; II2
      CHOISEUL (marquis de); CORNET
    - Testament de Jean-Joseph Aubert de Résie, prêtre et chanoine du chapitre royal et collégial de Dole, par lequel il donne à la ville de Pesmes, une somme de 1 500 livres, dont le revenu est donné annuellement au vigneron de Pesmes qui a le mieux travaillé ses vignes. Sceau de la ville à diverses époques. Inventaires anciens des archives. Poursuite de Michel Thiébaud, procureur général du procureur du Roi au Parlement de Dole, contre divers particuliers de Pesmes, entre autres: Hugues Maignien, Louis Clerc, Huguenin Regnault, pour injures et voies de fait. Atelier de charité pour empêcher la mendicité. 10 pièces papier., XV° siècle-1790; 408 Edepot 114; II3
      AUBERT DE RESIE (Jean Joseph); CLERC (Louis); MAIGNIEN (Hugues); REGNAULT (Huguenin); THIEBAUD (Michel)
    - Pièces non encore classées, antérieures à 1790., Antérieur à 1790; 408 Edepot 115; II4
      Raison: Pièces non classées
- ARCHIVES MODERNES
  - LOIS ET ACTES DU POUVOIR CENTRAL
    - Registre destiné à l'enregistrement de tous les décrets de l'assemblée nationale acceptés ou sanctionnés par le Roi. 1 registre relié parchemin., 1789-1790; 408 Edepot 116; A1
  - ADMINISTRATION GENERALE DE LA COMMUNE
    - Registre des délibérations du conseil municipal de Pesmes. 1 registre en mauvais état., 1788-1806; 408 Edepot 117; D1
      CONSEIL MUNICIPAL
    - Registre des délibérations et autres actes de la commune de Pesmes; à la fin du registre, liste des contribuables de la commune. 1 registre couvert en parchemin., 1790-an IV; 408 Edepot 118; D2
    - Registre des délibérations du conseil municipal de Pesmes, ainsi que tous autres actes de la municipalité. 1 registre cartonné., 1791-an IV; 408 Edepot 119; D3
    - Cahier des délibérations du conseil municipal de la commune de Pesmes. 1 cahier., 1790-an VII; 408 Edepot 120; D4
      CAHIER; DELIBERATION
    - Cahier des délibérations du conseil municipal de Pesmes. 1 cahier., An VIII-1811; 408 Edepot 121; D5
    - Registre des délibérations du conseil municipal de Pesmes. 1 registre relié parchemin., 1807-1827; 408 Edepot 122; D6
    - Registre des délibérations du conseil municipal de Pesmes. 1 registre cartonné, relié parchemin., 1827-1841; 408 Edepot 123; D7
    - Registre des délibérations du conseil municipal de Pesmes. 1 registre relié parchemin., 1841-1855; 408 Edepot 124; D8
    - Extraits des délibérations du conseil municipal de Pesmes. 294 pièces papier., 1791-1890; 408 Edepot 125; D9
    - Registre des arrêtés du maire de la commune de Pesmes. 1 registre couvert en parchemin., An VIII-1832; 408 Edepot 126; D10
      ARRETE DU MAIRE; REGISTRE
    - Registre destiné à l'inscription de la correspondance de la mairie de Pesmes. 1 registre relié parchemin., 1807-1830; 408 Edepot 127; D11
      REGISTRE; CORRESPONDANCE
    - Registre de correspondance de la commune de Pesmes. 1 registre cartonné., 1877-1901; 408 Edepot 128; D12
    - Registre destiné à l'enregistrement des actes de l'administration de la mairie de Pesmes. 1 registre cartonné., 1832-1867; 408 Edepot 129; D13
    - Répertoire des actes soumis à l'enregistrement. 5 cahiers papier., 1799-1884; 408 Edepot 130; D14
      CAHIER; REPERTOIRE
    - Registre des copies de lettres envoyées ou reçues par la commune de Pesmes. 1 registre cartonné., 1893-1895; 408 Edepot 131; D15
    - Registre du courrier de la commune de Pesmes. 1 registre cartonné., 1941-1947; 408 Edepot 132; D16
    - Vérification des titres et papiers concernant les intérêts de la commune de Vadans (an II). Délimitation du territoire de Pesmes et division en sections: procès-verbaux (1832-1835). Inspection des archives de la commune et du mobilier de la mairie (1864-1893). Demande de communication des archives communales (1886). Inventaire des effets mobiliers, registres et papiers existant au lieu des séances de l'administration municipale de Pesmes (1793-1895). 23 pièces papier., 408 Edepot 133; D17
      PROCES-VERBAL; INVENTAIRE
      PESMES; VADANS
  - ETAT-CIVIL
    - Extraits d'actes de naissance (1892-1933). Pièces à produire pour un mariage (1891-1894). Circulaire du garde des sceaux relative à la perception du droit d'enregistrement en matière de divorce (1884-1886). Extraits d'actes de décès de militaires (1814). Naturalisation du sieur Fleisch de nationalité autrichienne (1868-1889). 25 pièces papier., 1814-1933; 408 Edepot 134; E1
      FLEISCH
  - POPULATION-ECONOMIE SOCIALE-STATISTIQUE
    - Mouvements annuels de la population de Pesmes (1853-1894). Dénombrement quinquennal: listes nominatives (1872-1891). Bulletins individuels du dénombrement (1896). 55 pièces papier., 1853-1896; 408 Edepot 135; F1
      DENOMBREMENT DE LA POPULATION
      RECENSEMENT DE POPULATION
    - Agriculture. Etat des biens ruraux. Création du "syndicat viticole du canton de Pesmes". Rapport d'expert concernant la visite du vignoble de Pesmes (1792). Demande d'autorisation de cultiver le tabac (1887). Remonte de haras dans la commune de Pesmes (1873-1886). Fourniture de taureaux pour servir à la proie rouge (an IV-1856). Statistiques agricoles décennales pour les communes du canton de Pesmes (1882, 1892). 75 pièces papier., 1792-1892; 408 Edepot 136; F2
      STATISTIQUE
      AGRICULTURE; PRODUCTION AGRICOLE
      PESMES; PESMES (canton)
    - Statistiques agricoles annuelles pour les communes du canton de Pesmes: état des récoltes en grains et autres farineux, questionnaires sur les différentes cultures, enquêtes sur la consommation des blés, orges, maïs, froment (1847-1856). 246 pièces papier., 408 Edepot 137; F3
      PRODUCTION AGRICOLE
    - Statistiques agricoles annuelles pour les communes du canton de Pesmes. 460 pièces papier., 1857-1869; 408 Edepot 138; F4
    - Subsistances. Registre du prix des aliments et combustibles de la commune de Pesmes (1827-1842). Cahier du prix des aliments et combustibles de la commune de Pesmes (1843-1853). Rétablissement de la taxe du pain (1867). 1 registre, 1 cahier, 1 pièce papier., 1827-1867; 408 Edepot 139; F5
      REGISTRE; CAHIER
    - Subsistances. Registre de ravitaillement. 1 registre cartonné., 1942-1943; 408 Edepot 140; F6
      RAVITAILLEMENT
    - Subsistances. Registre de ravitaillement (1943-1947); la deuxième partie du registre renferme le sommaire des bulletins officiels de la Haute-Saône (1948-1949). 1 registre cartonné., 1943-1949; 408 Edepot 141; F7
    - Statistique générale. Registre de la commission de statistique du canton de Pesmes. 1 registre cartonné., 1852-1854; 408 Edepot 142; F8
      REGISTRE; STATISTIQUE
    - Travail. Registres de délivrance des visas de livrets d'ouvriers (1855-1915). Cahier des déclarations d'accidents du travail (1899-1910). 1 registre cartonné, 3 cahiers., 408 Edepot 143; F9
      CAHIER; REGISTRE
      ACCIDENT DU TRAVAIL; INDUSTRIE
  - CONTRIBUTIONS-ADMINISTRATIONS FINANCIERES
    - Impôts directs. Rôle de répartition des 4 contributions de la commune (1815). Tableaux des contributions de la commune de Pesmes (1882-1894). Contribution des portes et fenêtres (1815). Contribution personnelle et mobilière (1815). Registre des patentes de la commune (an XII). Etat spécial des transferts proposés par le contrôleur des contributions directes pour la commune de Pesmes (1893). Registre destiné à l'inscription des déclarations faites par les contribuables passibles de la contribution sur les voitures, chevaux et mulets et de la taxe sur les vélocipèdes (1897-1904). Registre de déclarations concernant les chiens (1878-1952). Registre destiné à l'inscription des déclarations faites par les contribuables passibles de la taxe sur les garde-chasse (s. d.). Rôles trimestriels de la rétribution scolaire pour la commune de Pesmes (1864, 1866-1881). Impôts extraordinaires. Contribution patriotique (1791). Emprunt forcé de la commune de Pesmes (1794). Rapport de la commune avec les diverses administrations au point de vue financier. Rattachement des communes de Vadans, Chevigney, la Grande Résie au bureau de poste de Valay (1878). Pièces relatives à l'établissement du télégraphe dans la commune de Pesmes (1875). Paiement de l'installation d'une deuxième sonnerie d'appel du piéton municipal, chargé de la distribution des télégrammes (1895). Pièce relative à l'établissement d'une nouvelle course journalière de service en voiture entre le bureau de Pesmes et la gare de Montagney (1893). 1341 pièces papier, 2 registres à souches., 1791-1952; 408 Edepot 144; G1
      REGISTRE; ROLE D'IMPOSITION
      FISCALITE; POSTE; TELEGRAPHE
      CHEVIGNEY; GRANDE-RESIE (LA); MONTAGNEY; PESMES; VADANS; VALAY
  - AFFAIRES MILITAIRES
    - Recrutement. Feuille de route d'un militaire qui se rend de Valenciennes à Dole (1814). Tableaux de recensement des jeunes conscrits de la commune de Pesmes (an VI-1870). Tableaux de recensement de l'armée territoriale (1855-1866). 123 pièces papier., 1797-1870; 408 Edepot 145; H1
      RECENSEMENT MILITAIRE
      CONSCRIPTION
    - Recrutement. Avis d'inscription sur les tableaux de recensement de la commune (1895-1896). Bulletins individuels des citoyens mobilisables (s. d.). Réouverture des inscriptions pour l'engagement dans le deuxième et sixième régiment d'infanterie de marine de Brest (1891). Instruction sur les enrôlements volontaires (1814). Enrôlements volontaires (1804-1889). Certificats d'acceptation (1859-1902). Frais d'actes d'engagements volontaires (1885). Pièce relative à la dispense du service national pour cause de soutien de famille (1890). Taxe militaire (1891). Registre relatif à l'incarcération de prisonniers militaires pour désertion ou insubordination (an VIII-an XI). Décès du nommé Petetin Joseph, à la bataille de Leipzig (1814). Recherche d'un homme mobilisable (1891). Etat des militaires rentrés dans leur famille sans permission (1814). 79 pièces papier., An VIII-1902; 408 Edepot 146; H2
      PETETIN (Joseph)
    - Administration militaire. Pièces relatives à la proposition faite par le conseil municipal de Pesmes d'installer une poudrerie ou une capsulerie à Pesmes (1883). Délivrance de cartouches pour la "société de tir de Pesmes" (1891-1894). Pétition de la municipalité de Pesmes contre la gendarmerie nationale de Pesmes qui ne remplit pas ses fonctions convenablement (1795). Etat des ressources que présente la commune pour le logement des troupes (1878). Etat du logement des officiers (1912-1919). Etat matrice des habitants de la commune de Pesmes soumis à l'obligation du logement militaire (1860-1892). Pétition d'un particulier relative au passage de troupes dans la commune (1790). Passage de troupes (1890-1918). Renseignements au sujet du logement des troupes dans les maisons, dont les propriétaires sont absents (1887). Cantonnement des chevaux dans la commune (1912). Tableaux statistiques du canton de Pesmes relatifs aux besoins que peut avoir l'armée (1875). Création d'une commission mixte de réquisitions à Pesmes (1891). Registre des réquisitions (an II-an VI). Journal des réquisitions pour la commune de Pesmes (1815). 169 pièces papier, dont 2 registres., 1790-1919; 408 Edepot 147; H3
    - Garde nationale. -Circulaire et ordonnance du Roi, relatives à la dissolution des gardes nationales du royaume (1814). Nomination du chef de bataillon et du porte-drapeau de Pesmes, de Broye, Sauvigney, Malans, Bard, Mottey-Besuche, Brésilley, Chaumercenne (1832). Bulletins individuels de la garde nationale (1797-1817). Contrôles généraux et contrôles matricules du service ordinaire et de la réserve de la garde nationale de Pesmes (1832-1840). 274 pièces papier., 1797-1840; 408 Edepot 148; H4
      CIRCULAIRE
      BARD-LES-PESMES; BRESILLEY; BROYE-LES-PESMES; CHAUMERCENNE; MALANS; MOTEY-BESUCHE; PESMES; SAUVIGNEY-LES-PESMES
    - Sapeurs-pompiers. Création d'une subdivision à Pesmes, règlement (1879-1882). Instructions relatives à la réorganisation de la compagnie de pompiers de Pesmes (1890). Engagements volontaires dans le corps de sapeurs-pompiers de la commune de Pesmes (1879-1885). Engagement pris par la commune de Pesmes de subvenir aux dépenses de la compagnie de sapeurs et d'accorder des avantages aux membres de cette compagnie (1885). Règlement pour la création d'une caisse de secours et pensions en faveur des sapeurs-pompiers de la commune de Pesmes (1853). Pièce relative à la mise en demeure, pour l'ancien sous-lieutenant de la compagnie, de justifier l'emploi d'une somme provenant de la caisse de secours de la compagnie (1879). Inventaire de l'équipement des sapeurs-pompiers de la commune, faisant suite à la démission du capitaine de la compagnie (1869). Inventaire des objets dépendants du magasin des pompes à incendie (1865). Fourniture de chevaux pour conduire les pompes à incendie sur les lieux du sinistre et au champ des manoeuvres (1864). Habillement des sapeurs-pompiers de Pesmes (1852). Fourniture de blouses pour les sapeurs-pompiers de Pesmes (1840). Confection de 25 mètres de corps de pompes à incendie (1834). Factures des établissements A. Giroud, de Paris, pour vente d'équipement à la compagnie de sapeurs-pompiers de Pesmes (1879). Faits de guerre. Liquidation du service des convois (1822). Pièces relatives au dédommagement à verser aux habitants du canton de Pesmes, par suite de réquisitions de l'armée allemande (1871-1877). Procès entre la commune de Pesmes et le sieur Ménétrier Roux, cultivateur, relatif aux indemnisations de réquisitions pendant l'invasion allemande (1875). Conflit entre Montagney et Pesmes, relatif à une indemnité de guerre (1875). Procès entre la commune et les sieur Brun, Robert et la veuve Thion, au sujet d'indemnités de réquisitions pendant l'invasion allemande (1876-1877). Procès entre la commune de Pesmes, le sieur Cadenat, ancien adjoint au maire de la commune de Pesmes, et la commune de Bard pour escroquerie pendant l'invasion allemande (1873-1876). Réquisitions dans la commune de Pesmes (1806-1815). Réquisitions (1816-1820). 156 pièces papier., 1806-1890; 408 Edepot 149; H5
      GUERRE; SAPEUR POMPIER
      BARD-LES-PESMES; MONTAGNEY; PESMES
      BRUN; GIROUD (A.); MENETRIER ROUX; ROBERT; THION (veuve)
  - POLICE-HYGIENE PUBLIQUE-JUSTICE
    - Police locale. -Livre consacré aux funérailles nationales du président Carnot (1894). Bail des jeux de quilles existant sur la promenade de Pesmes (1798). Circulaire relative aux registres à tenir par les hôteliers (1887). Instructions relatives à l'extinction de la mendicité en France (1790). Fourniture et installation de cinq écriteaux annonçant que la mendicité est interdite dans le département (1862). Lettres relatives à la récupération du chien du sieur Nicolas l'Abbée, trouvé dans la commune de Pesmes (1895). Inhumations (1854-1895). Transports de corps (1879-1892). Pertes dues à la gelée et à la sécheresse qui ont sévi dans la région (1881-1893). Sinistre survenu pendant l'année 1893 dans la commune de Pesmes. 38 pièces papier, 1 cahier., 1790-1895; 408 Edepot 150; I1
      RAPPORT; CIRCULAIRE; REGISTRE
      POLICE; SINISTRE; TRANSPORT DE CORPS
      ABBEE (Nicolas l'); CARNOT (président)
    - Police générale. Passeports (1811-1865). Registres des passeports (an VII-1807). Passeports étrangers (1811-1852). 110 pièces papier, dont 2 registres., An VII-1865; 408 Edepot 151; I2
      PASSEPORT
      POLICE ADMINISTRATIVE
    - Police générale. Souches de passeports (1807-1863). Registres d'immatriculation des étrangers arrivant en France (1893-1901). Etat des émigrés du canton de Pesmes (1792). Réglementation sur la souscription des billets de la loterie organisée par "l'Union de la Jeunesse de Pesmes" (1891). Saisies de brochures présumées dangereuses pour la sécurité publique (1853-1893). Signalement des individus surveillés (1854-1858). 495 pièces papier., 1792-1901; 408 Edepot 152; I3
      ETRANGER; LOTERIE
    - Justice. -Mainlevée sur la saisie des grains des sieurs Bisot et Renaud (1796). Plainte contre mademoiselle Blaise Julie, de Pesmes, pour aliénation mentale (1880). Listes générales du jury (1849-1872). Exploits d'huissiers (1792-1890). Répression. -Extraction de la dénommée "Basset Françoise" de la maison d'arrêt de Besançon (1854). Demande de mise en liberté provisoire en faveur du sieur Brienne Jules rejetée (1892-1893). Hygiène publique et salubrité. -Pièce relative à la commission d'hygiène du canton de Pesmes (1872). Enquête sur l'hygiène des communes rurales (1874). Nomination de médecins adjoints des épidémies pour l'arrondissement de Gray (1884). Réglementation de l'exercice de la médecine (1893-1894). Réglementation sur les huiles et les essences minérales (1880). Plainte contre l'éventuelle installation d'une tannerie à Pesmes, relative aux épidémies que peut créer cet établissement (1884). Epidémies de rougeole et de coqueluche (1893-1894). Apparition de la rage dans le département (1891). Pièces relatives au choléra qui a sévi dans la commune (1854). Apparition de la fièvre aphteuse dans la commune (1883). Arrêtés préfectoraux relatifs aux dispositions à prendre, pour que le cas de morve qui s'est déclaré dans l'écurie du sieur Darlin, ne se propage pas (1882-1889). 80 pièces papier., 1792-1894; 408 Edepot 153; I4
      ARRETE PREFECTORAL; LISTE NOMINATIVE
      EPIDEMIE; JURY D'ASSISES; JUSTICE; PROTECTION SANITAIRE DU CHEPTEL
      GRAY (arrondissement); PESMES; PESMES (canton)
      BASSET (Françoise); BLAISE (Julie); BRIENNE (Jules); DARLIN
  - ELECTIONS ET PERSONNEL
    - Listes des électeurs des communes formant le canton de Pesmes. 44 pièces papier., 1827-1832; 408 Edepot 154; K1
      LISTE ELECTORALE
      ELECTEUR
    - Listes des électeurs de la commune de Pesmes (1833-1860). Pièces relatives à la déclaration d'activité salariale et domicile dans la commune de Pesmes (1850). Liste des électeurs militaires du 2ème régiment d'infanterie de lignes en résidence à Pesmes (1848). Réclamation contre la teneur des listes électorales (1850-1851). Ordonnances du Roi portant convocation des collèges électoraux du département (1821-1822). Avis aux électeurs, relatif au droit de vote (1823). Vote pour l'élection du président de la République (1851). Vote général pour le rétablissement de l'Empire (1852). Pièces relatives à la constitution de l'assemblée primaire du chef lieu (1790). Election de députés au corps législatif (1852-1857). Frais de députation (1790). Election de membres du conseil d'arrondissement (1852-1861). Election de membres du conseil municipal de Pesmes (1852-1860). Nomination de conseillers municipaux de Pesmes (1807-1825). Démission du sieur Nicod, de ses fonctions de maire de Pesmes (1890). 287 pièces papier., 1790-1890; 408 Edepot 155; K2
      ELECTEUR; ELECTION LEGISLATIVE; ELECTION MUNICIPALE; ELECTION PRESIDENTIELLE
      NICOD
    - Personnel communal. Etablissement d'un vétérinaire à Pesmes, en remplacement du précédent établi en Egypte (1888-1891). Listes des commissaires répartiteurs de la commune de Pesmes (1874-1894). Nomination de gardes forestiers et de gardes-champêtres (an IV-1838). Notice de renseignements concernant les gardes-champêtres des communes de Pesmes et des environs (1854-1861). Nomination et augmentation de traitement du cantonnier de Pesmes (1836-1839). Démission du garde-champêtre de la commune de Pesmes (1886). Décompte de remises servant de base à la fixation du traitement de receveur municipal de la commune (1886-1887). Augmentation du traitement de garde-champêtre (1838). Procès-verbal du garde-champêtre de Pesmes (1909). Protocole et distinctions honorifiques. Délivrance de la médaille d'honneur à des particuliers de Pesmes pour leur courage, lors de sauvetage (1893-1895). Procès-verbaux de la visite des vignes de Pesmes, relatif au prix du sieur Aubert de Résie (1874-1886). 111 pièces papier., An IV-1909; 408 Edepot 156; K3
      LISTE NOMINATIVE; PROCES-VERBAL
      DISTINCTION HONORIFIQUE; PERSONNEL
  - FINANCES DE LA COMMUNE
    - Comptabilité. Budgets de la commune de Pesmes (1806-1814, 1816-1826, 1829-1833, 1835-1870). Situation financière des communes de Haute-Saône (1883-1891, 1893-1894). 144 pièces papier., 1806-1894; 408 Edepot 157; L1
      BUDGET
    - Comptabilité. Comptes de gestion de la commune de Pesmes (1791, 1793-1797, 1799-1812, 1827, 1847-1849, 1851-1853, 1855-1857). Comptes que rendent les trésoriers des communes du canton de Pesmes (1791-1800). 136 pièces papier., 1791-1857; 408 Edepot 158; L2
      COMPTE DE GESTION
    - Revenus et charges de la commune. Livres des reçus de pesage sur la bascule publique de la ville de Pesmes. 5 registres cartonnés., 1903-1924; 408 Edepot 159; L3
      FINANCES COMMUNALES; POIDS-ET-MESURES
    - Revenus et charges de la commune. Poids publics de la commune de Pesmes (1891-1898). Abonnement aux eaux de la ville de Pesmes (1885-1889). Rente due par la commune au sieur Philippe Bonnaventure (1799). 11 livrets, 5 pièces papier., 1885-1898; 408 Edepot 160; L4
      EAU POTABLE; FINANCES COMMUNALES; POIDS-ET-MESURES
  - EDIFICES COMMUNAUX